臺灣板橋地方法院民事判決　　　　　　 100年度訴字第1227號
原　　　告　中興大業巴士股份有限公司
法定代理人　呂良宗
訴訟代理人　鐘加成
被　　　告　王志誠
上列當事人間請求清償債務事件，經臺灣士林地方法院移送前來
，本院於民國100年8月1日言詞辯論終結，判決如下：
    主    文
被告應給付原告新臺幣壹佰貳拾貳萬元，及自民國一百年三月二
十九日起至清償日止，按年息百分之五計算之利息。
訴訟費用由被告負擔。
本判決第一項於原告以新臺幣肆拾萬陸仟元為被告供擔保後，得
假執行；但被告如以新臺幣壹佰貳拾貳萬元為原告預供擔保，得
免為假執行。
    事實及理由
一、按訴狀送達後，原告不得將原訴變更或追加他訴，但擴張或
    減縮應受判決事項之聲明者，不在此限，民事訴訟法第255
    條第1 項第3 款定有明文。本件原告起訴時原聲明請求判決
    「被告應給付原告新臺幣（下同）1,337,600 元及自起訴狀
    繕本送達翌日起至清償日止，按年息5 ％計算之利息」。嗣
    於訴訟進行中，改聲明為如主文第1 項所示，核其所為，要
    屬減縮應受判決事項之聲明，參酌前揭說明，應認與法尚無
    不合。
二、原告起訴主張：
  (一)被告王志誠受僱於原告公司，以駕駛營業用大客車為業，於
    民國97年3 月11日16時40分許駕駛車牌號碼115-AB號營業用
    大客車，沿新北市○○區○○街往景平路方向行駛，行經中
    和區○○路634 之9 號停等紅燈後起步右轉時，未注意被害
    人王鐘鵠行經行人穿越道，未讓王鐘鵠先行，擦撞王鐘鵠致
    受有左下肢脫手套式傷害、右踝部撕裂傷及腳掌掌骨骨折等
    傷害，因涉嫌業務過失傷害致重傷害罪嫌，被告業經本院刑
    事庭判處有期徒刑7 月確定，民事部分亦業經臺灣高等法院
    99年度上易字第86號判處本件兩造應連帶給付王鐘鵠1,077,
    05 2元，及其法定遲延利息92,948元（認定王鐘鵠之損失為
    2,0 08,044元，扣除其業已領取強制汽車責任保險880,992
    及原告曾給付之50,000元，王鐘鵠得請求之金額為1,077,05
    2 元及其法定遲延利息）。
  (二)原告公司業已給付1,077,052 元之損害賠償金、利息92,948
    元及事故發生後已給付之50,000元予王鐘鵠，合計有1,220,
    000 元（1,077,052 ＋92,948＋50,000＝1,220,000 ），原
    告公司即受有前揭金額之損失，爰依民法第188 條第3 項規
    定之法律關係提起本件訴訟，並減縮聲明如主文第1 項所示
    之損害賠償金，及自起訴狀繕本送達被告翌日即100 年3 月
    29日起至清償日止，按年息5 ％計算之法定遲延利息；願供
    擔保，請准宣告假執行。
三、被告則以：對於原告前揭主張業已給付1,220,000 元之損害
    賠償金予被害人王鐘鵠，伊業務過失傷害致重傷遭判刑7 個
    月確定等事實，並不爭執，惟被告目前並無資力能清償，希
    望原告公司能同意被告回公司繼續上班，並以工作期間之新
    資扣抵上開損害賠償金額等語置辯，並聲明駁回原告之訴；
    如受不利益之判決，願供擔保請准宣告免為假執行。
四、按「受僱人因執行職務，不法侵害他人之權利者，由僱用人
    與行為人連帶負損害賠償責任」；「僱用人賠償損害時，對
    於為侵權行為之受僱人，有求償權」，民法第188 條第1 項
    前段、第3 項定有明文。是僱用人因受僱人執行職務侵害他
    人之行為，依據該條第1 項規定對受害人負連帶損害賠償責
    任而為給付後，依同條第3 項規定，於其清償範圍內，取得
    對受僱人之償還請求權。而僱用人與受僱人內部，無應分擔
    部分可言，即無民法第280 條連帶債務人分擔規定適用之餘
    地，自得全額請求受僱人償還。又受僱人就其應負償還義務
    之金錢債務，如經僱用人催告或起訴請求而遲延未付者，就
    此金錢債務，並應依民法第229 條第2 項、第233 條第1 項
    及第20 3條規定，自遲延之日起加計法定遲延利息即年息5
    ％給付僱用人。
五、查被告因未注意車前狀況及採取必要之安全措施，與禮讓行
    人先行，而肇事致王鐘鵠受重傷，業經刑事確定判決認定無
    誤，且為被告所不爭執，應認被告就系爭事故導致王鐘鵠受
    重傷之結果，為其受僱於原告執行職務中之過失侵權行為，
    原告應負僱用人責任，並已給付王鐘鵠1,220,000 元，業據
    提出與所述相符之臺灣高等法院99年度上易字第86號判決書
    及確定證明、領款收據暨同意書、支票在卷可稽（見士林地
    院100 年度士調字第29號卷第8-14頁），依據民法第188 條
    第3 項規定，原告因此取得對被告之同額金錢債務償還請求
    權，自得請求被告如數償還，而被告迄今仍未清償，原告併
    請求自起訴狀繕本送達翌日即100 年3 月29日起至清償日止
    ，按年息5 ％計付利息，核屬有據。至於被告抗辯願工作抵
    債，此涉及勞動契約締約之自由，不影響本院前揭之審認，
    附此敘明。
六、綜上所述，原告主張依據民法第188條第3項規定，請求被告
    應如主文第1 項所示之損害賠償金及其法定遲延利息，為有
    理由，應予准許。
七、兩造均陳明願供擔保，聲請宣告假執行及免為假執行，均經
    核並無不合，爰各酌定相當之擔保金額宣告之，並諭知如主
    文第3項所示。
八、訴訟費用負擔之依據：民事訴訟法第78條。
中    華    民    國   100    年    8     月    25    日
                  民事第二庭    法  官  吳振富
以上正本係照原本作成
如對本判決上訴，須於判決送達後20日內向本院提出上訴狀。如
委任律師提起上訴者，應一併繳納上訴審裁判費。
中    華    民    國   100    年    8     月    25    日
                                書記官  吳語杰